【裁判字號】    94,易,185
【裁判日期】    950112
【裁判案由】    竊盜
【裁判全文】
臺灣嘉義地方法院刑事判決               94年度易字第185號
公  訴  人  臺灣嘉義地方法院檢察署檢察官
被      告  申○○
上列被告因竊盜案件，經檢察官提起公訴（94年度偵字第2806號
）暨移送併辦（94年度偵字第3459號），本院判決如下：
    主  文
申○○以犯竊盜罪為常業，處有期徒刑壹年拾月；「電喂中古手
機專賣店」九十四年三月三十日、同年四月十日、同年四月十四
日及同年四月十五日之手機資源回收契約書上所偽造之「許俊明
」簽名共肆枚均沒收之。
    事  實
一、申○○因無業，缺錢花用，乃思偷竊他人手機販售牟利，並
    計劃於售出手機時，偽冒虛假姓名資料以逃避追緝，即基於
    意圖為自己不法所有之常業竊盜犯意，先後於如附表所示之
    時間、地點，以如附表所示之犯罪情狀，竊得如附表所示手
    機或物品，並將如附表所示之編號1、2、4、5、6及7手機分
    別售予位於嘉義市○○路291之6號之不知情之「電喂中古手
    機專賣店」負責人戊○○或位於嘉義市○○路360號之4之不
    知情之「深藍通訊行」負責人癸○○，變現得款花用，作為
    生活來源並賴以維生；其中，申○○並基於行使偽造私文書
    之概括犯意，分別於94年3月30日、同年4月10日、同年4月
    14日及同年4月15日之某時，在戊○○所經營之「電喂中古
    手機專賣店」，各持如附表所示之編號2、4、5、6、編號7
    （僅其中1支）手機售予戊○○時，虛構自己係「許俊明」
    其人，連續製作內容為「許俊明」保證該等手機絕非贓物而
    販售之「手機資源回收契約書」共4紙（其上有偽造之「許
    俊明」簽名各1枚），偽造私文書，將該等契約書先後交予
    戊○○而行使之，致使戊○○以數千元或數百元不等之金額
    購買該等失竊手機，足以生損害於戊○○及「許俊明」；又
    申○○竊得如附表所示之編號11及12手機後，旋為嘉義基督
    教醫院（下稱嘉基醫院）保全人員卯○○發覺申○○形跡可
    疑，報警處理，而為到場之員警於94年5月6日清晨5時5分許
    ，在嘉基醫院D棟大樓9樓，從申○○身上扣得如附表所示之
    編號11及12手機各1支，隨而查悉上情。
二、案經嘉義市警察局第二分局報請臺灣嘉義地方法院檢察署檢
    察官偵查起訴及該分局報請該檢察署檢察官移送併辦。
    理  由
一、訊據被告申○○於警訊時及審理中對於右揭事實坦承不諱（
    見起訴警卷第1-3頁、併案警卷第3-6頁，本院95年1月12日
    審判筆錄），核與被害人辛○○、葉雅玲、午○○、劉錦峰
    、丑○○、辰○○、壬○○、乙○○、己○○與巳○○及證
    人卯○○、戊○○、丁○○、庚○○、丙○○、李澄雄、寅
    ○○、未○○、子○○、甲○、林朝榮與癸○○於警訊時或
    審理中到庭結證之證述之情節相符（見起訴警卷第5-79-11
    、13-14頁、併案警卷第8-31頁，本院卷第97-116、164-175
    頁），並有扣押物品目錄表1張、被害報告單9張、贓物認領
    保管單3張、查獲照片4張、手機資源回收契約書4張、通聯
    紀錄及門號申請人資料查詢單等件附卷足憑（見起訴警卷第
    16、21-26頁、併案警卷第32-43頁，本院卷第31、32、189-
    284頁），被告自白堪信為真正。又按刑法上所謂常業犯，
    指反覆以同種類行為為目的之社會活動之職業性犯罪而言，
    至於犯罪所得之多寡，是否恃此犯罪為唯一之謀生職業，則
    非所問（最高法院85年度台上字第510號判例參照），查被
    告於警訊時供承：我變賣手機的現金供我自己生活花用及至
    遊藝場打電玩花用等語（見併案警卷第5頁），參以被告於
    短短1個多月之期間，犯案多達十餘次，並數次持所竊手機
    販售得利，足見其確係以本件偷竊之所得維生而屬常業犯無
    疑。綜上，前揭補強證據已足資擔保被告之歷次任意性自白
    具有真實性，而使本院確信被告前述自白之犯罪事實確屬真
    正，本院得以認定被告確有為前述犯行。是本件事證明確，
    被告犯行堪予認定。
二、核被告申○○所為，係犯刑法第322條之常業竊盜罪及多次
    犯刑法第216條、第210條之行使偽造私文書罪。被告多次竊
    盜行為乃常業犯之繼續現象，不能依連續犯論科（最高法院
    72年度台上字第4185號參照）；被告偽造「許俊明」署押之
    部分，為偽造私文書之階段行為，偽造私文書之低度行為，
    則為行使之高度行為所吸收，均不另論罪；被告先後4次行
    使偽造私文書犯行，時間緊接，犯罪構成要相同，顯係基於
    概括犯意為之，應依連續犯規定論處；又被告所犯連續行使
    偽造私文書之罪行，係為處分其所竊得之手機，與常業竊盜
    罪有原因目的之牽連關係，應從較重之常業竊盜罪處斷；公
    訴人於審理時業將被告前揭所犯之起訴法條變更為刑法第32
    2條及刑法第216條、第210條等罪名，附為說明。至於如附
    表所示編號1至10犯行部分，與前開起訴判決處刑有罪之部
    分（指如附表所示編號11、12犯行部分）有實質上一罪之關
    係，屬實質上一罪，應為起訴效力所及，本院應一併審理，
    附為敘明。爰審酌被告品行、生活狀況、智識程度、正值青
    年，不思向上，竟以竊盜為常業、影響社會秩序不小、所竊
    物品價值、犯案次數及其犯罪後坦承之態度等一切情狀，量
    處如主文所示之刑，以資儆懲。前揭「電喂中古手機專賣店
    」94年3月30日、同年4月10日、同年4月14日及同年4月15日
    之「手機資源回收契約書」上所偽造之「許俊明」簽名共4
    枚，不問屬於犯人與否，均應依刑法第219條規定宣告沒收
    。至於該等「手機資源回收契約書」係戊○○所有，自毋庸
    宣告沒收。
據上論斷，應依刑事訴訟法第299條第1項前段，刑法第56條、第
322條、第216條、第210條、第55條、第219條，判決如主文。
本案經檢察官王振名到庭執行職務。
中    華    民    國    95    年    1     月    12    日
                      刑事第二庭審判長法  官
                                      法  官
                                      法  官  盧 鳳 田
上列正本證明與原本無異。
如不服本判決，應於判決送達後10日內向本院提出上訴狀（應附
繕本）。告訴人或被害人如對於本判決不服者，應具備理由請求
檢察官上訴，其上訴期間之計算係以檢察官收受判決正本之日期
為準。
中    華    民    國    94    年    6     月    30    日
                                書記官  楊 國 色
附錄論罪科刑法條：
刑法第322條：
以犯竊盜罪為常業者，處一年以上七年以下有期徒刑。
刑法第216條：
行使第二百十條至第二百十五條之文書者，依偽造、變造文書或
登載不實事項或使登載不實事項之規定處斷。
刑法第210條：
偽造、變造私文書，足以生損害於公眾或他人者，處五年以下有
期徒刑。
附表：
┌──┬───────────────────────┐
│編號│犯罪時、地、情狀及被害人                      │
├──┼───────────────────────┤
│1   │申○○於94.3.18凌晨3時餘許，侵入嘉義基督教醫院│
│    │（下稱嘉基醫院）6D10號病房，趁辛○○熟睡之機會│
│    │，徒手竊得辛○○所有之皮包1只（內有Motorola手 │
│    │機1支、提款卡2張、駕駛執照、身分證2張及機車行 │
│    │車執照1張）；嗣申○○將該手機售予位於嘉義市○ ○○    ○○路之不知情之「深藍通訊行」負責人癸○○，郭家│
│    │丞再轉售予不知情之庚○○。                    │
├──┼───────────────────────┤
│2   │申○○於94.3.30凌晨某時，侵入嘉基醫院加護病房 │
│    │家屬休息室，趁午○○熟睡之機會，徒手竊得午○○│
│    │所有之OKWAP手機1支；嗣申○○於94年3月30日日間 │
│    │，將該手機售予位於嘉義市○○路之不知情之「電喂│
│    │中古手機專賣店」負責人戊○○，申○○同時虛構自│
│    │己係「許俊明」其人，製作內容為「許俊明」保證該│
│    │等手機絕非贓物而販售之該日「手機資源回收契約書│
│    │」1紙（其上有偽造之「許俊明」簽名1枚）而偽造私│
│    │文書並行使之，戊○○再將手機轉售予不知情之李澄│
│    │雄。                                          │
├──┼───────────────────────┤
│3   │申○○於94.4.4凌晨3時餘許，侵入嘉基醫院10D05號│
│    │病房，趁葉雅玲熟睡之機會，徒手竊得葉雅玲所有之│
│    │Motorola（V291）手機及大霸各1支。             │
├──┼───────────────────────┤
│4   │申○○於94.4.10下午5時餘許，在嘉基醫院附設美食│
│    │街號，趁未○○未注意之際，徒手竊得未○○之皮包│
│    │1只（內有MotorolaC300手機1支、現金新台幣300元 │
│    │、身分證、健保卡、駕駛執照及鑰匙）；嗣申○○於│
│    │94年4月10日晚間，將該手機售予不知情之戊○○， │
│    │申○○同時虛構自己係「許俊明」其人，製作內容為│
│    │「許俊明」保證該等手機絕非贓物而販售之該日「手│
│    │機資源回收契約書」1紙（其上有偽造之「許俊明」 │
│    │簽名1枚）而偽造私文書並行使之。               │
├──┼───────────────────────┤
│5   │申○○於94.4.11凌晨某時許，侵入嘉基醫院加護病 │
│    │房家屬休息室，趁子○○熟睡之機會，徒手竊得陳名│
│    │宏所有之Motorola（V290）手機1支；嗣申○○於94 │
│    │年4月15日晚間，將該手機售予不知情之戊○○，鍾 │
│    │南慶同時虛構自己係「許俊明」其人，製作內容為「│
│    │許俊明」保證該等手機絕非贓物而販售之該日「手機│
│    │資源回收契約書」1紙（其上有偽造之「許俊明」簽 │
│    │名1枚）而偽造私文書並行使之，戊○○再將手機轉 │
│    │售予不知情之甲○。                            │
├──┼───────────────────────┤
│6   │申○○於94.4.13.凌晨某時餘許，侵入嘉基醫院6D13│
│    │號病房，趁劉錦峰熟睡之機會，徒手竊得劉錦峰所有│
│    │之BenQ（S630）手機2支；嗣申○○於94年4月14日晚│
│    │間，將該等手機售予不知情之戊○○，申○○同時虛│
│    │構自己係「許俊明」其人，製作內容為「許俊明」保│
│    │證該等手機絕非贓物而販售之該日「手機資源回收契│
│    │約書」1紙（其上有偽造之「許俊明」簽名1枚）而偽│
│    │造私文書並行使之。                            │
├──┼───────────────────────┤
│7   │申○○於94.4.16凌晨4時餘許，侵入嘉基醫院7D23號│
│    │病房，趁丑○○未注意之機會，徒手竊得丑○○所有│
│    │之Innostream及韓製手機各1支；嗣申○○於94年4月│
│    │15日晚間，將其中1支手機售予不知情之戊○○，鍾 │
│    │南慶同時虛構自己係「許俊明」其人，製作內容為「│
│    │許俊明」保證該等手機絕非贓物而販售之該日「手機│
│    │資源回收契約書」1紙（其上有偽造之「許俊明」簽 │
│    │名1枚）而偽造私文書並行使之；申○○復將另1支手│
│    │機售予不知情之癸○○，癸○○再轉售予不知情之陳│
│    │傳宗。                                        │
├──┼───────────────────────┤
│8   │申○○於94.4.23凌晨3時餘許，侵入嘉基醫院7D21號│
│    │病房，趁辰○○熟睡之機會，徒手竊得辰○○所有之│
│    │BenQ手機1支。                                 │
├──┼───────────────────────┤
│9   │申○○於94.4.25凌晨3時餘許，侵入嘉基醫院7D23號│
│    │病房，趁壬○○熟睡之機會，徒手竊得壬○○所有之│
│    │Motorola（E380）手機1支。                     │
├──┼───────────────────────┤
│10  │申○○於94.4.25凌晨3時餘許，侵入嘉基醫院7D20號│
│    │病房，趁乙○○熟睡之機會，徒手竊得乙○○所有之│
│    │皮包1只（內有華碩J101手機1支、身分證、駕駛執照│
│    │及新台幣2,000元）。                           │
├──┼───────────────────────┤
│11  │申○○於94.5.6凌晨4時30分許，侵入嘉基醫院6D03 │
│    │號病房，趁己○○熟睡之機會，徒手竊得己○○所有│
│    │之三星（VK320）手機1支。                      │
├──┼───────────────────────┤
│12  │申○○於94.5.6凌晨4時50分許，侵入嘉基醫院8D22 │
│    │號病房，趁巳○○熟睡之機會，徒手竊得巳○○所有│
│    │之DBTEL手機1支。                              │
└──┴───────────────────────┘


司法院資訊處製作；財團法人民間司法改革基金會備份。
